---
title: "Untitled"
author: '...'
date: "3/2/2020"
output: html_document
---

```{r setup, include=FALSE}
knitr::opts_chunk$set(echo = TRUE)
# packages
SciViews::R()
```

# Objectif

Ce document s'intéresse à la réalisation d'une ANOVA à deux facteurs

# Situation

Les scientifiques ont étudié La croissance de Choux. Afin d'avoir plus d'informations,utilisez la fonction d'aide afin d'en apprendre d'avantages sur le jeu de données `cabbages` qui provient du package `MASS` 

> Avant de vous lancez dans l'analyse décrivez en deux à trois phrases ce que vous avez appris avec la fonction d'aide (Qu'est ce qu'un cultivar?,...)

```{r}
.?cabbages
```

# Analyse

> Importez le jeu de données. Le jeu de données se nomme `cabbages` et provient du package `MASS`.

```{r importation}
cabbages <- 
```

> Renommez les variables du jeu de données avec la fonction rename() en respectant le tableau ci-dessous

Ancien nom | Nouveau nom  | Labels | Unité
------------|-------------|--------|-------
Cult | cultivar | Cultivar | NA
Date | date | Date de la plantation | NA
HeadWt | head_wt | Masse du choux | kg
VitC | vit_c | Teneur en vitamine C | NA

```{r rename}

```

> Modifiez le type des variables si cela vous semble pertinent. 

```{r type}

```

> Labelez les variables du jeux de données 

```{r}
cabbages <- labelise(cabbages, self = FALSE,
                     label = list(),
                     units = list())
```

> Réalisez un tableau qui résument la variabale `vit_c` en fonction du `cultivar` et de `date`. Commentez en maximum 2 phrases le résultat de cette fonction.

```{r tab}
# Instruction présente dans les snippets
# 
```

> Visualisez la variabale `vit_c` en fonction du `cultivar` et de `date` avec le graphique le plus approprié. Commentez en maximum 2 phrases le résultat de cette fonction.

```{r chart}
# Instruction présente dans les snippets
# 
```

> Visualisez les interactions entre vos deux variables facteurs à l'aide du graphique des interactions. Commentez en maximum 2 phrases le résultat de cette fonction.

```{r chartinter}
DF %>.%
  group_by(., XFACTOR1, XFACTOR2) %>.%
  summarise(., me = mean(YVAR)) %>.%
  chart(data = ., me ~ XFACTOR1 %col=% XFACTOR2 %group=% XFACTOR2) +
  geom_line() +
  geom_point()
```

> Réalisez et décrivez votre ANOVA réalisée. Commentez en maximum 2 phrases le résultat de cette fonction.

```{r lm}
# Instruction présente dans les snippets
# 
```

> Avant d'aller plus loin, réalisez le(s) test(s) de Bartlett nécessaire(s). Commentez en maximum 2 phrases le résultat de cette fonction.

```{r bartlett}
# Instruction présente dans les snippets
# 
```

> Vérifiez la distribution normale des résidus. Utilisez les snippets pour vous aider. Commentez en maximum 2 phrases le résultat de cette fonction.

```{r qqplot}
# Instruction présente dans les snippets

```

> Réalisez un test de comparaisons multiples. Commentez en maximum 2 phrases le résultat de cette fonction.

```{r multicomp}
# Utilisez ces instructions
summary(anovaComp. <- confint(multcomp::glht(anova.,
  linfct = multcomp::mcp(XFACTOR = "Tukey")))) # Add a second factor if you want
.oma <- par(oma = c(0, 5.1, 0, 0)); plot(anovaComp.); par(.oma); rm(.oma)
```

> Terminez par une conclusion générale de cette analyse. Commentez en maximum 2 phrases le résultat de cette fonction.





