---
title: "Untitled"
author: '...'
date: "3/2/2020"
output: html_document
---

```{r setup, include=FALSE}
knitr::opts_chunk$set(echo = TRUE)
# packages
SciViews::R()
```

# Objectif

Ce document s'intéresse à la réalisation d'une ANOVA à deux facteurs

# Situation

Les scientifiques ont étudié la croissance des dents de cochons d'Inde. Ils ont pour cela étudié 60 individus.

Les variables étudiées sont les suivantes :

- len : longueur des dents (longueur en mm)
- supp : supplémentation administrée (jus d'orange ou vitamine C)
- dose : dose des suppléments administrés (mm/j)

Si vous souhaitez d'avantages d'informations, vous pouvez consulter la page d'aide suivante.

```{r, eval FALSE}
?ToothGrowth
```

# Analyse

> Importez le jeu de données ToothGrowth du package `datasets` Complétez la fonction read ci-dessous

```{r importation}
tg <- read("...", package = "...")
```

> Utilisez la fonction skim() du package de `skimr` afin de prendre connaissance du tableau de données. Cette première étape vous permet de vérifier si vous avez des valeurs manquantes, des variables mal encodées,... Commentez en maximum 2 phrases le résultat de cette première fonction.

```{r skim}

```

> Suite à votre analyse des variables, reencodez les variables mal encodé. Utilisez les fonctions mutate().

```{r mutate}
tg %>.%
  mutate(., ...) -> tg
```

> Réalisez un tableau qui résument la variabale `len` en fonction du `supp` et de `dose`. Commentez en maximum 2 phrases le résultat de cette fonction.

```{r tab}
DF %>.%
  group_by(., XFACTOR1, XFACTOR2) %>.%
  summarise(., mean = mean(YNUM), sd = sd(YNUM), count = sum(!is.na(YNUM)))
```

> Visualisez la variabale `len` en fonction du `supp` et de `dose` avec le graphique le plus approprié. Commentez en maximum 2 phrases le résultat de cette fonction.

```{r chart}

```

> Avant de réaliser un modèle croisé complet, réalisez un test de Bartlett. Commentez en maximum 2 phrases le résultat de cette fonction.

```{r bartlett}
bartlett.test(...)
```

> Réalisez et décrivez votre modèle croisé complet. Commentez en maximum 2 phrases le résultat de cette fonction.

```{r lm}
anova(anova. <- lm(data = DF, YNUM ~ XFACTOR1 * XFACTOR2))
```

> Vérifiez la distribution normale des résidus. Utilisez les snippets pour vous aider. Commentez en maximum 2 phrases le résultat de cette fonction.

```{r qqplot}

```

> Réalisez un test de comparaison multiple. Commentez en maximum 2 phrases le résultat de cette fonction.

```{r multicomp}

```


> Terminez par une conclusion générale de cette analyse. Commentez en maximum 2 phrases le résultat de cette fonction.





