---
title: "Untitled"
author: '...'
date: "3/2/2020"
output: html_document
---

```{r setup, include=FALSE}
knitr::opts_chunk$set(echo = TRUE)
# packages
SciViews::R()
```

# Objectif

Ce document s'intéresse à la réalisation d'une ANOVA à deux facteurs

# Situation

Les scientifiques ont étudié la croissance des dents de cochons d'Inde. Ils ont pour cela étudié 60 individus.

Les variables étudiées sont les suivantes :

- len : longueur des dents (longueur en mm)
- supp : supplémentation administrée (jus d'orange ou vitamine C)
- dose : dose des suppléments administrés (mg/j)

Si vous souhaitez d'avantages d'informations, vous pouvez consulter la page d'aide suivante.

```{r, eval FALSE}
?ToothGrowth
```

# Analyse

> Importez le jeu de données ToothGrowth du package `datasets` Complétez la fonction read ci-dessous

```{r importation}
tg <- read("...", package = "...")
```

> Utilisez la fonction skim() du package de `skimr` afin de prendre connaissance du tableau de données. Cette première étape vous permet de vérifier si vous avez des valeurs manquantes, des variables mal encodées,... Commentez en maximum 2 phrases le résultat de cette première fonction.

```{r skim}

```

> Suite à votre analyse des variables, réencodez les variables mal encodé. Utilisez le fonction mutate().

```{r mutate}
# Instruction présente dans les snippets
# 
```

> Réalisez un tableau qui résument la variabale `len` en fonction du `supp` et de `dose`. Commentez en maximum 2 phrases le résultat de cette fonction.

```{r tab}
# Instruction présente dans les snippets
# 
```

> Visualisez la variabale `len` en fonction du `supp` et de `dose` avec le graphique le plus approprié. Commentez en maximum 2 phrases le résultat de cette fonction.

```{r chart}
# Instruction présente dans les snippets
# 
```

> Visualisez les interactions entre vos deux variables facteurs à l'aide du graphique des interactions. Commentez en maximum 2 phrases le résultat de cette fonction.

```{r chartinter}
DF %>.%
  group_by(., XFACTOR1, XFACTOR2) %>.%
  summarise(., me = mean(YVAR)) %>.%
  chart(data = ., me ~ XFACTOR1 %col=% XFACTOR2 %group=% XFACTOR2) +
  geom_line() +
  geom_point()
```

> Avant de réaliser un modèle croisé complet, réalisez un test de Bartlett. Commentez en maximum 2 phrases le résultat de cette fonction.

```{r bartlett}
# Instruction présente dans les snippets
# 
```

> Réalisez et décrivez votre modèle croisé complet. Commentez en maximum 2 phrases le résultat de cette fonction.

```{r lm}
# Instruction présente dans les snippets
# 
```

> Vérifiez la distribution normale des résidus. Utilisez les snippets pour vous aider. Commentez en maximum 2 phrases le résultat de cette fonction.

```{r qqplot}
# Instruction présente dans les snippets

```

> Réalisez un test de comparaison multiple. Commentez en maximum 2 phrases le résultat de cette fonction.

```{r multicomp}
# Utilisez ces instructions
# Attention, elles sont différentes de l'instruction pour les snippets
glht <- multcomp::glht
summary(anovaComp. <-  glht(
  anova., linfct = emmeans::emm(pairwise ~ XFACTOR1 * XFACTOR2)))
.oma <- par(oma = c(0, 5.1, 0, 0)); plot(anovaComp.); par(.oma); rm(.oma)
```

> Terminez par une conclusion générale de cette analyse. Commentez en maximum 2 phrases le résultat de cette fonction.





